臺灣花蓮地方法院刑事判決　　　　　　　 96年度交易字第1號
公　訴　人　臺灣花蓮地方法院檢察署檢察官
被　　　告　丙○○
選任辯護人　曾泰源律師
上列被告因過失致死等案件，經檢察官提起公訴（95年度偵字第
5541號），被告於準備程序進行中，就被訴事實為有罪之陳述，
經本院合議庭裁定由受命法官獨任進行簡式審判程序，並判決如
下：
    主  文
丙○○服用酒類，不能安全駕駛動力交通工具而駕駛，處拘役肆
拾日，如易科罰金，以新臺幣壹仟元折算壹日。又因過失致人於
死，處有期徒刑捌月。
    事實及理由
一、本件犯罪事實、證據及應適用之法條，除補充如下外，餘均
    引用附件起訴書之記載。
  (一)犯罪事實第6 行於「應注意行車安全」後補充「及因雨致視
    線不良時，應減速慢行；行經行人穿越道，遇有行人穿越時
    ，無論有無交通指揮人員指揮或號誌指示，均應暫停讓行人
    先行通過，並應注意飲用酒類後其吐氣酒精濃度超過每公升
    0.25毫克或血液中酒精濃度超過百分之0.05以上者，不得駕
    車，而當時天候為雨，雖係夜間但有照明，路面無缺陷、無
    障礙物、視距良好」。
  (二)犯罪事實末補充「丙○○於肇事後旋報警處理，並主動向前
    往處理員警自首坦承肇事而接受裁判」。
  (三)證據部分補充：「被告於本院準備程序及審理時之自白」。
二、核被告所為，係犯刑法第185條之3之服用酒類致不能安全駕
    駛動力交通工具而駕駛罪、同法第276第1項之過失致死罪。
    被告所犯上開二罪，犯意各別，行為互殊，應予分論併罰。
    按汽車駕駛人，酒醉駕車或行經行人穿越道不依規定讓行人
    優先通行，因而致人死亡，依法應負刑事責任者，加重其刑
    至二分之一，道路交通管理處罰條例第86條第1 項定有明文
    。該條之數種加重事項為列舉規定，行為人僅符合其一即構
    成加重其刑要件，僅加重一次即可，無庸再遞加其刑（臺灣
    高等法院暨所屬法院87年法律座談會刑事類提案第56號參照
    ）。則本件被告酒醉駕車及行經行人穿越道不依規定讓行人
    優先通行，因而致人死亡，應依上開規定，就其過失致死部
    分加重其刑。又關於被告所犯過失致死部分，被告於肇事後
    旋報警處理，嗣於有偵查犯罪權限之機關、人員知悉其犯罪
    前，當場向到場警員承認其為肇事人接受裁判，而就其過失
    致死部分自首，有花蓮縣警察局鳳林分局道路交通事故肇事
    人自首情形紀錄表1 紙在卷可憑，爰依刑法第62條前段規定
    減輕其刑。又被告就過失致死部分，同時有加重及減輕之事
    由，應依刑法第71條第1 項規定，先加後減之。爰審酌政府
    近年來已大力宣導酒後駕車之危險性及違法性，被告明知酒
    精成分對人之意識能力具有不良影響，仍心存僥倖，枉顧其
    他用路人生命、財產之安全，竟於服用酒類，吐氣酒精濃度
    高達每公升0.4 毫克，而處於不能安全駕駛動力交通工具之
    狀態下，仍駕駛自用小客車行駛於市區道路，並超速駕車，
    且疏未注意車前狀況及禮讓行人而肇事，過失程度重大，造
    成被害人劉曾寶貴及其家屬永難彌補之損害，兼衡其案發後
    ，雖已賠償被害人家屬新臺幣250 萬元，業據被害人家屬乙
    ○○陳述明確，並有收據、存證信函、支票在卷可稽，然尚
    未與被害人家屬達成和解，及其於本院審理時，坦承犯行，
    深表悔悟之態度等一切情狀，分別量處如主文所示之刑（依
    刑法第51條第10款前段規定，有期徒刑與拘役應併執行之）
    ，並就所犯服用酒類致不能安全駕駛動力交通工具而駕駛罪
    部分，諭知易科罰金之折算標準，以示懲儆。
三、依刑事訴訟法第299條第1項前段、第273條之1第1項、第310
    條之2、第454條，刑法第185條之3、第276條第1項、第62條
    前段、第51條第10款前段、第41條第1 項前段，道路交通管
    理處罰條例第86條第1項，刑法施行法第1條之1 ，判決如主
    文。
四、如不服本判決，得於收受判決正本後10日內，向本院提起上
    訴（須附繕本）。
本案經檢察官甲○○到庭執行職務。
中　　華　　民　　國　　96　　年　　2 　　月　　5 　　日
                        臺灣花蓮地方法院刑事第一庭
                            法　  官    吳  韻  馨
上列正本證明與原本無異。
如對本判決不服，應於送達後10日內，向本院提出上訴狀（應抄
附繕本）告訴人或被害人如對於本判決不服者，應具備理由請求
檢察官上訴，其上訴期間之計算係以檢察官收受判決正本之日期
為準。
                             書記官
中　　華　　民　　國　　96　　年　　2 　　月　　6 　　日
附錄本判決論罪之法律條文：
中華民國刑法第185條之3：
服用毒品、麻醉藥品、酒類或其他相類之物，不能安全駕駛動力
交通工具而駕駛者，處一年以下有期徒刑、拘役或三萬元以下罰
金。
中華民國刑法第276條：
因過失致人於死者，處二年以下有期徒刑、拘役或二千元以下罰
金。
從事業務之人，因業務上之過失犯前項之罪者，處五年以下有期
徒刑或拘役，得併科三千元以下罰金。
道路交通管理處罰條例第86條：
汽車駕駛人，無駕駛執照駕車、酒醉駕車、吸食毒品或迷幻藥駕
車、行駛人行道或行經行人穿越道不依規定讓行人優先通行，因
而致人受傷或死亡，依法應負刑事責任者，加重其刑至二分之一
。
汽車駕駛人，在快車道依規定駕車行駛，因行人或慢車不依規定
，擅自進入快車道，而致人受傷或死亡，依法應負刑事責任者，
減輕其刑。
